Minutes et répertoires du notaire Auguste Paul GOUPIL, 4 août 1869 - 20 juillet 1897 (étude XII)
Archives nationales
- Minutes de Auguste Paul GOUPIL, 12 août 1869 - 20 juillet 1897; MC/ET/XII/1221 - MC/ET/XII/1486
  - Minutes. 1884, décembre, décembre 1884; MC/ET/XII/1363
    - Sous-bail par Lucien Émile Marie Bondonneau, négociant en charbon, demeurant 138, quai de Jemmapes, à Isidore Wertheimer, fabricant de fleurs artificielles, demeurant 13, rue de l'Échiquier, d'un appartement au quatrième étage d'une maison située 10, boulevard Montmartre, pour son commerce de 
      De l'image fixe à l'image animée (1820-1910), documents du Minutier central des notaires de Paris relatifs à l'histoire des photographes et de la photographie, par Marc Durand, Paris, Archives nationales, 2015, notice n° 570 (version dématérialisée de l'instrument de recherche, les notices biographiques et compléments de descriptions d'actes ne se trouvent que sur la version papier de l'ouvrage, voir contexte dans le Plan d’orientation général - Notaires de Paris, guides thématiques du Minutier).
      Jemmapes (quai de); Montmartre (boulevard); Echiquier (rue de l'); Bondonneau, Lucien Émile Marie; Wertheimer, Isidore
    - Dépôt judiciaire du testament olographe de Jules Albert Goupil, fait à Paris, le 10 décembre 1877, à la suite de son décès survenu 17, rue Berton, où il se trouvait momentanément, le 15 décembre 1884, lui-même domicilié 9, rue Chaptal., 16 décembre 1884; MC/ET/XII/1363
      De l'image fixe à l'image animée (1820-1910), documents du Minutier central des notaires de Paris relatifs à l'histoire des photographes et de la photographie, par Marc Durand, Paris, Archives nationales, 2015, notice n° 2234 (version dématérialisée de l'instrument de recherche, les notices biographiques et compléments de descriptions d'actes ne se trouvent que sur la version papier de l'ouvrage, voir contexte dans le Plan d’orientation général - Notaires de Paris, guides thématiques du Minutier).
      Berton (rue); Chaptal (rue); Goupil, Jules Albert
  - Minutes. 1885, janvier, janvier 1885; MC/ET/XII/1364
  - Minutes. 1885, février - 1885, 15 mars, février 1885 - 15 mars 1885; MC/ET/XII/1365
  - Minutes. 1885, 16 mars - 1885, avril, 16 mars 1885 - avril 1885; MC/ET/XII/1366
  - Minutes. 1885, mai, mai 1885; MC/ET/XII/1367
  - Minutes. 1885, juin, juin 1885; MC/ET/XII/1368
  - Minutes. 1885, juillet, juillet 1885; MC/ET/XII/1369
  - Minutes. 1885, août - 1885, septembre, août 1885 - septembre 1885; MC/ET/XII/1370
  - Minutes. 1885, octobre, octobre 1885; MC/ET/XII/1371
  - Minutes. 1885, novembre, novembre 1885; MC/ET/XII/1372
  - Minutes. 1885, décembre, décembre 1885; MC/ET/XII/1373
  - Minutes. 1886, janvier, janvier 1886; MC/ET/XII/1374
  - Minutes. 1886, février, février 1886; MC/ET/XII/1375
  - Minutes. 1886, mars, mars 1886; MC/ET/XII/1376
  - Minutes. 1886, avril, avril 1886; MC/ET/XII/1377
  - Minutes. 1886, mai, mai 1886; MC/ET/XII/1378
  - Minutes. 1886, juin, juin 1886; MC/ET/XII/1379
  - Minutes. 1886, juillet, juillet 1886; MC/ET/XII/1380
    - Sous-bail pour quinze ans, par Lucien Émile Marie Bondonneau, négociant en charbon, demeurant 138, quai de Jemmapes, à Eugène Maunoury, photographe, et Manuela Vergara, son épouse, demeurant 55, rue Bugeaud, de deux appartements et terrasse et d'un atelier de photographie, au deuxième et quatrième étages d'une maison située 10, boulevard Montmartre. Loyer annuel de 6 150 francs, payable par trimestre., 12 juillet 1886; MC/ET/XII/1380
      De l'image fixe à l'image animée (1820-1910), documents du Minutier central des notaires de Paris relatifs à l'histoire des photographes et de la photographie, par Marc Durand, Paris, Archives nationales, 2015, notice n° 571 (version dématérialisée de l'instrument de recherche, les notices biographiques et compléments de descriptions d'actes ne se trouvent que sur la version papier de l'ouvrage, voir contexte dans le Plan d’orientation général - Notaires de Paris, guides thématiques du Minutier).
      Jemmapes (quai de); Bugeaud (rue); Montmartre (boulevard); Bondonneau, Lucien Émile Marie; Maunoury, Eugène; Vergara, Manuela
  - Minutes. 1886, août - 1886, septembre, août 1886 - septembre 1886; MC/ET/XII/1381
  - Minutes. 1886, octobre, octobre 1886; MC/ET/XII/1382
    - Réquisition d'acte respectueux par Antoine Charles Étienne Boussod, rentier, demeurant 9, rue Murillo, à ses parents François Léon Boussod et Caroline Adèle Théodorine Gauthier de La-Ville-sur-Illon de Lacépède, demeurant 72, rue d'Amsterdam.À la suite: 1882, 31 juillet Notification d'acte respectueux. 1882, 7 septembre Renouvellement et notification d'acte respectueux. 1882, 12 octobre Renouvellement d'acte respectueux. 1882, 17 octobre Notification d'acte respectueux., 20 juillet 1882; MC/ET/XII/1382
      De l'image fixe à l'image animée (1820-1910), documents du Minutier central des notaires de Paris relatifs à l'histoire des photographes et de la photographie, par Marc Durand, Paris, Archives nationales, 2015, notice n° 659 (version dématérialisée de l'instrument de recherche, les notices biographiques et compléments de descriptions d'actes ne se trouvent que sur la version papier de l'ouvrage, voir contexte dans le Plan d’orientation général - Notaires de Paris, guides thématiques du Minutier).
      Murillo (rue); Amsterdam (rue d'); Boussod, Antoine Charles Étienne; Boussod, François Léon; Gauthier de La-Ville-sur-Illon de Lacépède, Adèle Théodorine
  - Minutes. 1886, novembre, novembre 1886; MC/ET/XII/1383
  - Minutes. 1886, 1er décembre - 1886, 17 décembre, 1er décembre 1886 - 17 décembre 1886; MC/ET/XII/1384
  - Minutes. 1886, 18 décembre - 1886, 18 décembre 1886 - 1886; MC/ET/XII/1385
  - Minutes. 1887, janvier, janvier 1887; MC/ET/XII/1386
  - Minutes. 1887, février, février 1887; MC/ET/XII/1387
  - Minutes. 1887, mars, mars 1887; MC/ET/XII/1388
    - Liquidation de la succession d'Alexandre Marie Quinet entre ses héritiers et procès-verbal de lecture d'approbation., 5 mars 1887; MC/ET/XII/1388
      1887, 26 août Dépôt des pièces d'homologation.
      De l'image fixe à l'image animée (1820-1910), documents du Minutier central des notaires de Paris relatifs à l'histoire des photographes et de la photographie, par Marc Durand, Paris, Archives nationales, 2015, notice n° 4196 (version dématérialisée de l'instrument de recherche, les notices biographiques et compléments de descriptions d'actes ne se trouvent que sur la version papier de l'ouvrage, voir contexte dans le Plan d’orientation général - Notaires de Paris, guides thématiques du Minutier).
      Quinet, Alexandre Marie; Quinet, Achille Léon; Quinet, Louis Emmanuel Alexandre; Quinet, Victor Ponce; Quinet, Ernest Victor
  - Minutes. 1887, avril, avril 1887; MC/ET/XII/1389
  - Minutes. 1887, mai, mai 1887; MC/ET/XII/1390/A
    ET/XII/1390
  - Minutes. 1887, 9 mai, 9 mai 1887; MC/ET/XII/1390/B; registre
    Dépôts et délibérations des Papeteries du Marais.
    ET/XII/1390 bis
  - Minutes. 1887, 1er juin - 1887, 19 juin, 1er juin 1887 - 19 juin 1887; MC/ET/XII/1391
  - Minutes. 1887, 20 juin - 1887, 30 juin, 20 juin 1887 - 30 juin 1887; MC/ET/XII/1392
  - Minutes. 1887, juillet - 1887, septembre, juillet 1887 - septembre 1887; MC/ET/XII/1393
  - Minutes. 1887, octobre, octobre 1887; MC/ET/XII/1394
  - Minutes. 1887, novembre, novembre 1887; MC/ET/XII/1395
  - Minutes. 1887, décembre, décembre 1887; MC/ET/XII/1396
    - Cession par François Léon Boussod, éditeur d'estampes, demeurant 9, rue Murillo, à son fils, Alexandre Côme Jean Boussod, propriétaire, demeurant 1, rue de Bécon à Asnières-sur-Seine, de parts dans la société Boussod Valadon et Cie, pour une somme totale de 160 000 francs., 28 décembre 1887; MC/ET/XII/1396
      1888, 13 février Dépôt des pièces de publication concernant la société Boussod Valadon et Cie. 1888, 17 octobre Cession par François Léon Boussod, éditeur d'estampes, demeurant 9, rue Murillo, à Charles Léon François Auguste Avril, propriétaire, demeurant 8 bis, avenue du Bois-de-Boulogne, de parts dans la société Boussod Valadon et Cie, pour une somme totale de 300 000 francs. 1888, 20 novembre 1892, 27 janvier Quatre autres cessions de parts d'actif entre les mêmes. (Voir la suite de l'acte au 2 février 1894).
      De l'image fixe à l'image animée (1820-1910), documents du Minutier central des notaires de Paris relatifs à l'histoire des photographes et de la photographie, par Marc Durand, Paris, Archives nationales, 2015, notice n° 660 (version dématérialisée de l'instrument de recherche, les notices biographiques et compléments de descriptions d'actes ne se trouvent que sur la version papier de l'ouvrage, voir contexte dans le Plan d’orientation général - Notaires de Paris, guides thématiques du Minutier).
      Murillo (rue); Bois-de-Boulogne (avenue du); Asnières-sur-Seine (Hauts-de-Seine); Boussod, François Léon; Boussod, Alexandre Côme Jean; Avril, Charles Léon François Auguste
  - Minutes. 1888, 1er janvier - 1888, 21 janvier, 1er janvier 1888 - 21 janvier 1888; MC/ET/XII/1397
    - Bail par Lucien Émile Marie Bondonneau, négociant en charbons et bois, demeurant 138, quai de Jemmapes et Edmond Pierre Fourey, négociant en charbon de bois, demeurant 138, quai de la Gare, à Bonnet Chassang, nourrisseur, demeurant 100, rue Saint-Dominique, d'une boutique et divers lieux dépendant d'une maison située 100, rue Saint-Dominique, pour son commerce de nourrisseur. Loyer annuel 1 250 francs, payable par trimestre., 18 janvier 1888; MC/ET/XII/1397
      De l'image fixe à l'image animée (1820-1910), documents du Minutier central des notaires de Paris relatifs à l'histoire des photographes et de la photographie, par Marc Durand, Paris, Archives nationales, 2015, notice n° 572 (version dématérialisée de l'instrument de recherche, les notices biographiques et compléments de descriptions d'actes ne se trouvent que sur la version papier de l'ouvrage, voir contexte dans le Plan d’orientation général - Notaires de Paris, guides thématiques du Minutier).
      Jemmapes (quai de); Gare (rue de la); Bondonneau, Lucien Émile Marie; Fourey, Edmond Pierre; Chassang, Bonnet
  - Minutes. 1888, 22 janvier - 1888, février, 22 janvier 1888 - février 1888; MC/ET/XII/1398
  - Minutes. 1888, mars, mars 1888; MC/ET/XII/1399
  - Minutes. 1888, avril, avril 1888; MC/ET/XII/1400
  - Minutes. 1888, mai, mai 1888; MC/ET/XII/1401
  - Minutes. 1888, juin, juin 1888; MC/ET/XII/1402
    - Mainlevée d'inscription hypothécaire par Albert Barlatier, industriel, demeurant 47, quai National à Puteaux (Hauts-de-Seine), administrateur délégué de la Société générale de photographie et de linographie Pierre Petit et de son sous-directeur, Francis Pierre Petit, photographe, demeurant 17, place Cadet au profit de la Société anonyme des terrains de Pornichet, les 4 et 5 juin 1888., 4 juin 1888 - 5 juin 1888; MC/ET/XII/1402
      De l'image fixe à l'image animée (1820-1910), documents du Minutier central des notaires de Paris relatifs à l'histoire des photographes et de la photographie, par Marc Durand, Paris, Archives nationales, 2015, notice n° 4005 (version dématérialisée de l'instrument de recherche, les notices biographiques et compléments de descriptions d'actes ne se trouvent que sur la version papier de l'ouvrage, voir contexte dans le Plan d’orientation général - Notaires de Paris, guides thématiques du Minutier).
      Puteaux (Hauts-de-Seine); Barlatier, Albert; Petit, Francis Pierre
  - Minutes. 1888, 1er juillet - 1888, 9 juillet, 1er juillet 1888 - 9 juillet 1888; MC/ET/XII/1403
  - Minutes. 1888, 10 juillet - 1888, août, 10 juillet 1888 - août 1888; MC/ET/XII/1404
  - Minutes. 1888, septembre - 1888, octobre, septembre 1888 - octobre 1888; MC/ET/XII/1405
  - Minutes. 1888, novembre, novembre 1888; MC/ET/XII/1406
  - Minutes. 1888, décembre, décembre 1888; MC/ET/XII/1407
  - Minutes. 1889, janvier, janvier 1889; MC/ET/XII/1408
  - Minutes. 1889, février, février 1889; MC/ET/XII/1409
  - Minutes. 1889, mars, mars 1889; MC/ET/XII/1410/A
    ET/XII/1410
  - Minutes. 1889, 4 mars, 4 mars 1889; MC/ET/XII/1410/B; registre
    Voir aussi MC/ET/XII/1410.
    Echange entre le comte de GRAMMONT et Messieurs KLEIN et DUCLOS.
    ET/XII/1410 bis
  - Minutes. 1889, avril - 1889, 19 mai, avril 1889 - 19 mai 1889; MC/ET/XII/1411
  - Minutes. 1889, 20 mai - 1889, 30 juin, 20 mai 1889 - 30 juin 1889; MC/ET/XII/1412
  - Minutes. 1889, juillet, juillet 1889; MC/ET/XII/1413
  - Minutes. 1889, août - 1889, septembre, août 1889 - septembre 1889; MC/ET/XII/1414
  - Minutes. 1889, octobre, octobre 1889; MC/ET/XII/1415
  - Minutes. 1889, novembre, novembre 1889; MC/ET/XII/1416
  - Minutes. 1889, décembre, décembre 1889; MC/ET/XII/1417
  - Minutes. 1890, janvier - 1890, février, janvier 1890 - février 1890; MC/ET/XII/1418/A
    ET/XII/1418
  - Minutes. 1890, 3 février, 3 février 1890; MC/ET/XII/1418/B; registre
    Dépôt des statuts de la société des Cuivres de France.
    ET/XII/1418 bis
  - Minutes. 1890, mars, mars 1890; MC/ET/XII/1419
  - Minutes. 1890, avril, avril 1890; MC/ET/XII/1420
    - Cahier de charges à la requête de Victor-Hyacinthe Anceau, propriétaire, et Célestine-Alexandrine Derambure, son épouse, boulevard Saint-Denis, n° 8, pour vendre de terrain, rue Petit, n° 106, 108 et 110. A la suite, procès-verbal d'adjudication au profit de la Compagnie des Entrepôts et Magasins Généraux de Paris., 25 avril 1890 - 3 juin 1890; MC/ET/XII/1420
      plan
      MC/RE/XII/24
      Date de création de la notice: 2009
      cahier des charges; Petit (rue); Saint-Denis (boulevard); Anceau, Victor Hyacinthe (18..-....); Derambure, Célestine Alexandrine
  - Minutes. 1890, mai, mai 1890; MC/ET/XII/1421
  - Minutes. 1890, juin, juin 1890; MC/ET/XII/1422
  - Minutes. 1890, 1er juillet - 1890, 25 juillet, 1er juillet 1890 - 25 juillet 1890; MC/ET/XII/1423/A
    ET/XII/1423
  - Minutes. 1890, 26 juillet - 1890, 31 juillet, 26 juillet 1890 - 31 juillet 1890; MC/ET/XII/1423/B
    ET/XII/1423 bis
  - Minutes. 1890, août - 1890, septembre, août 1890 - septembre 1890; MC/ET/XII/1424
    - Dépôt des statuts de la société en nom collectif et en commandite créée d’une part, entre Alexandre Côme Jean Boussod, éditeur d’estampes, demeurant 1, rue d’Anjou à Asnières-sur-Seine (Hauts-de-Seine), Michel [Ange] Pascal Manzi, ingénieur, demeurant 20, rue Pigalle, et Édouard Louis Maurice Joyant, graveur, demeurant 20, de Navarin, et, d’autres part, Louis René Valadon, Antoine Charles Étienne Boussod, Léon François Auguste Avril, tous éditeurs d’estampes, Eugène Luigi Chialiva, artiste peintre, François Paul Béchet, Louis Claude Frédéric Masson, Alexis Hubert Rouart, Paul Bérard, Georges Blondin, Maurice Jules Lonquety, Jean-François Durenne, Simon Édouard Joyant, tous propriétaires, et Auguste Picot, membre de l’Institut. Société ayant pour objet l’exploitation des procédés de reproduction en chromo-typogravures, chromo-lithophotogravures et en général, tout ce qui touche aux procédés de reproduction en creux et en relief ayant pour base la photographie, sous la raison sociale, Jean Boussod, Manzi, Joyant et Cie, établie pour une durée de vingt ans, au capital de 2 800 000 francs, siège social situé 9, rue Forest. Dépôt de pièces, cessions de parts, agréments, modifications des statuts (23 actes)., 8 mai 1897 - 15 septembre 1902; MC/ET/XII/1424
      De l'image fixe à l'image animée (1820-1910), documents du Minutier central des notaires de Paris relatifs à l'histoire des photographes et de la photographie, par Marc Durand, Paris, Archives nationales, 2015, notice n° 2589 (version dématérialisée de l'instrument de recherche, les notices biographiques et compléments de descriptions d'actes ne se trouvent que sur la version papier de l'ouvrage, voir contexte dans le Plan d’orientation général - Notaires de Paris, guides thématiques du Minutier).
      Pigalle (rue); Navarin (rue de); Forest (rue); Boussod, Alexandre Côme Jean; Manzi, Michel [Ange] Pascal; Joyant, Édouard Louis Maurice; Valadon, Louis René; Boussod, Antoine Charles Étienne; Avril, Léon François Auguste; Chialiva, Eugène Luigi; Béchet, François Paul; Masson, Louis Claude Frédéric; Rouart, Alexis Hubert; Bérard, Paul; Blondin, Georges; Lonquety, Maurice Jules; Durenne,; Jean-François; Joyant, Simon Édouard; éditeur; graveur; ingénieur
  - Minutes. 1890, octobre - 1890, novembre, octobre 1890 - novembre 1890; MC/ET/XII/1425
  - Minutes. 1890, décembre, décembre 1890; MC/ET/XII/1426
  - Minutes. 1891, janvier - 1891, février, janvier 1891 - février 1891; MC/ET/XII/1427
  - Minutes. 1891, mars, mars 1891; MC/ET/XII/1428
  - Minutes. 1891, avril, avril 1891; MC/ET/XII/1429
  - Minutes. 1891, 1er mai - 1891, 24 mai, 1er mai 1891 - 24 mai 1891; MC/ET/XII/1430
  - Minutes. 1891, 25 mai - 1891, 31 mai, 25 mai 1891 - 31 mai 1891; MC/ET/XII/1431
  - Minutes. 1891, 1er juin - 1891, 10 juillet, 1er juin 1891 - 10 juillet 1891; MC/ET/XII/1432
  - Minutes. 1891, 11 juillet - 1891, 31 juillet, 11 juillet 1891 - 31 juillet 1891; MC/ET/XII/1433
  - Minutes. 1891, août - 1891, septembre, août 1891 - septembre 1891; MC/ET/XII/1434
  - Minutes. 1891, octobre - 1891, novembre, octobre 1891 - novembre 1891; MC/ET/XII/1435
  - Minutes. 1891, décembre, décembre 1891; MC/ET/XII/1436
  - Minutes. 1892, janvier, janvier 1892; MC/ET/XII/1437
  - Minutes. 1892, février, février 1892; MC/ET/XII/1438
  - Minutes. 1892, mars, mars 1892; MC/ET/XII/1439
  - Minutes. 1892, avril, avril 1892; MC/ET/XII/1440
  - Minutes. 1892, mai - 1892, juin, mai 1892 - juin 1892; MC/ET/XII/1441
  - Minutes. 1892, juillet, juillet 1892; MC/ET/XII/1442
  - Minutes. 1892, août - 1892, septembre, août 1892 - septembre 1892; MC/ET/XII/1443
  - Minutes. 1892, octobre - 1892, novembre, octobre 1892 - novembre 1892; MC/ET/XII/1444
  - Minutes. 1892, décembre, décembre 1892; MC/ET/XII/1445
  - Minutes. 1893, janvier - 1893, février, janvier 1893 - février 1893; MC/ET/XII/1446
  - Minutes. 1893, mars, mars 1893; MC/ET/XII/1447
  - Minutes. 1893, avril, avril 1893; MC/ET/XII/1448
  - Minutes. 1893, mai, mai 1893; MC/ET/XII/1449
    - Dépôt judiciaire les 10 et 15 mai 1893 des testaments et codicilles olographes de Jean-Baptiste Michel Adolphe Goupil, testaments datés à Paris des 1er mai 1877 et 12 octobre 1888 et codicilles datés aussi à Paris des 9 juin 1887 et 15 décembre 1888, à la suite de son décès survenu en son domicile 9, rue Chaptal, le 9 mai 1893., 10 mai 1893 - 21 octobre 1893; MC/ET/XII/1449
      1893, 11 juillet Consentement à exécution. 1893, 21 octobre Renonciation par Marguerite Louise Kroell, veuve de Pierre Amédée Bonenfant, à disposition testamentaire de Jean-Baptiste Michel Adolphe Goupil.
      De l'image fixe à l'image animée (1820-1910), documents du Minutier central des notaires de Paris relatifs à l'histoire des photographes et de la photographie, par Marc Durand, Paris, Archives nationales, 2015, notice n° 2240 (version dématérialisée de l'instrument de recherche, les notices biographiques et compléments de descriptions d'actes ne se trouvent que sur la version papier de l'ouvrage, voir contexte dans le Plan d’orientation général - Notaires de Paris, guides thématiques du Minutier).
      Chaptal (rue); Goupil, Jean-Baptiste Michel Adolphe; Kroell, Marguerite Louise; Bonenfant, Pierre Amédée
    - Inventaire après décès de Jean-Baptiste Michel Adolphe Goupil, dressé ce jour, dans son appartement situé 9, rue Chaptal, où le défunt est mort, le 9 mai 1893, à la requête de Jean Léon Gérôme, artiste peintre, agissant comme maître des droits de Marie Jeanne Léonie Goupil, son épouse, demeurant 65, boulevard de Clichy, Louis Léon Cléry, avocat, agissant comme maître des droits de Blanche Élisabeth Louise Goupil, son épouse, demeurant 11, rue de la Tour-des-Dames. (2 f.), 17 mai 1893; MC/ET/XII/1449
      De l'image fixe à l'image animée (1820-1910), documents du Minutier central des notaires de Paris relatifs à l'histoire des photographes et de la photographie, par Marc Durand, Paris, Archives nationales, 2015, notice n° 2241 (version dématérialisée de l'instrument de recherche, les notices biographiques et compléments de descriptions d'actes ne se trouvent que sur la version papier de l'ouvrage, voir contexte dans le Plan d’orientation général - Notaires de Paris, guides thématiques du Minutier).
      Chaptal (rue); Tour-des-Dames (rue de la); Clichy (boulevard de); Goupil, Jean-Baptiste Michel Adolphe; Goupil, Marie Jeanne Léonie; Gérôme, Jean Léon; Cléry, Louis Léon; Goupil, Blanche Élisabeth Louise
  - Minutes. 1893, juin, juin 1893; MC/ET/XII/1450
    - Cahier des charges pour la vente d'une maison située 9, rue Chaptal, à la requête de Marie Jeanne Léonie Goupil, épouse autorisée de Jean Léon Gérôme, artiste peintre, demeurant 65, boulevard de Clichy et Blanche Élisabeth Louise Goupil, épouse autorisée de Louis Léon Cléry, avocat, demeurant 11, rue de la Tour-des-Dames. La mise à prix est fixée à 500 000 francs. À signaler: le même jour, Mesdames Gérôme et Cléry vendent une propriété à Bougival, adjugée à Madame Gérôme pour 420 000 francs, une maison 65, avenue de l'Alma, adjugée à Vincent Emmanuel Ernest Surrault, pour 1 500 000 francs et une propriété dite de Toulaville (Calvados) adjugée à Madame Gérôme pour 405 000 francs., 5 juin 1893; MC/ET/XII/1450
      1893, 4 juillet Procès-verbal d'adjudication à Paul Charles Hippolyte Massion, notaire, au profit de Blanche Élisabeth Louise Goupil, épouse Cléry, pour la somme principale de 650 000 francs.
      De l'image fixe à l'image animée (1820-1910), documents du Minutier central des notaires de Paris relatifs à l'histoire des photographes et de la photographie, par Marc Durand, Paris, Archives nationales, 2015, notice n° 2242 (version dématérialisée de l'instrument de recherche, les notices biographiques et compléments de descriptions d'actes ne se trouvent que sur la version papier de l'ouvrage, voir contexte dans le Plan d’orientation général - Notaires de Paris, guides thématiques du Minutier).
      Chaptal (rue); Tour-des-Dames (rue de la); Clichy (boulevard de); Alma (avenue de l'); Bougival (Yvelines); Goupil, Marie Jeanne Léonie; Gérôme, Jean Léon; Cléry, Louis Léon; Goupil, Blanche Élisabeth Louise; Massion, Paul Charles Hippolyte; Surrault, Vincent Emmanuel Ernest
  - Minutes. 1893, juillet, juillet 1893; MC/ET/XII/1451
    - Liquidation confondue des successions d'Almire Auguste Turgis et de Marie Cécile Méténier, entre leurs héritiers, Victor Eugène Jamain, Marie Augusta Désirée Turgis, Paul Joseph Molier, Pauline Marie Louise Turgis et Berthe Louise Turgis. (26 f.)., 7 mars 1885; MC/ET/XII/1451
      De l'image fixe à l'image animée (1820-1910), documents du Minutier central des notaires de Paris relatifs à l'histoire des photographes et de la photographie, par Marc Durand, Paris, Archives nationales, 2015, notice n° 4820 (version dématérialisée de l'instrument de recherche, les notices biographiques et compléments de descriptions d'actes ne se trouvent que sur la version papier de l'ouvrage, voir contexte dans le Plan d’orientation général - Notaires de Paris, guides thématiques du Minutier).
      Turgis, Almire Auguste; Turgis, Marie Augusta Désirée; Turgis, Pauline Marie Louise; Turgis, Berthe Louise; Jamain, Victor Eugène; Turgis, Paul Joseph; Méténier, Marie Cécile
    - Liquidation confondue des successions de Jean-Baptiste Michel Adolphe Goupil et de Victorine Élisabeth Brincard, son épouse, entre leurs héritiers. (70 f.)., 11 juillet 1893; MC/ET/XII/1451